Minutes et répertoires du notaire Pierre I HUART, janvier 1606 - décembre 1642 (étude X)
Archives nationales
Minutes et répertoires du notaire Pierre I HUART (étude X)
janvier 1606 - décembre 1642
MC/ET/X/1 - MC/ET/X/89
Etude X; Huart, Pierre I
Archives nationales de France
Minutes et répertoires: la loi 2008-696 du 15 juillet 2008 relative aux archives a fixé à 75 ans à compter de la date de l'acte, ou à 25 ans à compter de la date du décès de l'intéressé si ce délai est plus bref, le délai de communication des minutes et répertoires des notaires; ce délai est porté à 100 ans à compter de la date de l'acte si le document se rapporte à un mineur (code du Patrimoine, articles L213-2, 4e d et 5e).
Autres documents de l'étude (dossiers de clients, comptabilité...): s'agissant d'archives privées, ces documents sont communicables selon les modalités fixées par le déposant ou le donateur.
Certains documents ne sont pas accessibles en raison de leur mauvais état de conservation.
Versement
Attention: ce notaire n'a pas laissé de répertoire pour son activité dans l'étude X.
Des feuillets avec une table alphabétique par nom des clients sont insérés au début de chaque registre des minutes entre MC/ET/X/1 et MC/ET/X/89.
Accès aux instruments de recherche de tous les notaires de l’étude X
Archives de l'étude X
- Minutes de Pierre I HUART, janvier 1606 - décembre 1642; MC/ET/X/1 - MC/ET/X/89
  - Minutes. 1606, janvier - 1606, mars, janvier 1606 - mars 1606; MC/ET/X/1; Document détérioré.
    Informations complémentaires:
    En tête, table alphabétique par nom de client insérée.
    Le notaire Martin Haguenier a signé en premier concuremment avec Pierre Huart.
    Informations concernant le classement:
    Le niveau inférieur de description, quand il existe, correspond aux minutes d'actes. Toutes les minutes ne sont pas forcément décrites une à une. Les descriptions de ces minutes sont plus ou moins détaillées.
  - Minutes. 1606, avril - 1606, juin, avril 1606 - juin 1606; MC/ET/X/2
  - Minutes. 1606, juillet - 1606, septembre, juillet 1606 - septembre 1606; MC/ET/X/3
  - Minutes. 1607, janvier - 1607, mars, janvier 1607 - mars 1607; MC/ET/X/4
  - Minutes. 1607, avril - 1607, juin, avril 1607 - juin 1607; MC/ET/X/5
  - Minutes. 1607, juillet - 1607, septembre, juillet 1607 - septembre 1607; MC/ET/X/6
  - Minutes. 1607, octobre - 1607, décembre, octobre 1607 - décembre 1607; MC/ET/X/7
  - Minutes. 1608, avril - 1608, juin, avril 1608 - juin 1608; MC/ET/X/8
  - Minutes. 1609, avril - 1609, juin, avril 1609 - juin 1609; MC/ET/X/9
  - Minutes. 1609, juillet - 1609, septembre, juillet 1609 - septembre 1609; MC/ET/X/10
  - Minutes. 1609, octobre - 1609, décembre, octobre 1609 - décembre 1609; MC/ET/X/11
  - Minutes. 1610, janvier - 1610, mars, janvier 1610 - mars 1610; MC/ET/X/12
  - Minutes. 1610, avril - 1610, juin, avril 1610 - juin 1610; MC/ET/X/13
  - Minutes. 1610, juillet - 1610, septembre, juillet 1610 - septembre 1610; MC/ET/X/14
  - Minutes. 1610, octobre - 1610, décembre, octobre 1610 - décembre 1610; MC/ET/X/15
  - Minutes. 1611, janvier - 1611, mars, janvier 1611 - mars 1611; MC/ET/X/16
  - Minutes. 1611, avril - 1611, juin, avril 1611 - juin 1611; MC/ET/X/17
    Manque(s) constaté(s) dans cet article:
    Les mois de juillet à décembre 1611 manquent.
    En tête, table alphabétique par nom de client insérée (sous le titre erroné de janvier février mars 1611).
  - Minutes. 1612, janvier - 1612, mars, janvier 1612 - mars 1612; MC/ET/X/18
  - Minutes. 1612, juillet - 1612, septembre, juillet 1612 - septembre 1612; MC/ET/X/19
  - Minutes. 1612, octobre - 1612, décembre, octobre 1612 - décembre 1612; MC/ET/X/20
  - Minutes. 1613, janvier - 1613, mars, janvier 1613 - mars 1613; MC/ET/X/21
  - Minutes. 1613, avril - 1613, juin, avril 1613 - juin 1613; MC/ET/X/22
  - Minutes. 1613, juillet - 1613, septembre, juillet 1613 - septembre 1613; MC/ET/X/23
  - Minutes. 1613, octobre - 1613, décembre, octobre 1613 - décembre 1613; MC/ET/X/24
  - Minutes. 1614, avril - 1614, juin, avril 1614 - juin 1614; MC/ET/X/25
    Les mois de janvier à mars et juillet à décembre 1614 manquent.
    Attention: certains actes ont été constatés manquants
  - Minutes. 1615, janvier - 1615, mars, janvier 1615 - mars 1615; MC/ET/X/26
    Les mois d'avril, mai et juin 1615 manquent.
  - Minutes. 1615, juillet - 1615, septembre, juillet 1615 - septembre 1615; MC/ET/X/27
  - Minutes. 1615, octobre - 1615, décembre, octobre 1615 - décembre 1615; MC/ET/X/28; Document détérioré.
  - Minutes. 1616, janvier - 1616, mars, janvier 1616 - mars 1616; MC/ET/X/29/A
    Ancienne(s) cote(s):
    ET/X/29
  - Minutes. 1616, avril - 1616, juin, avril 1616 - juin 1616; MC/ET/X/29/B
    ET/X/29 bis
  - Minutes. 1616, juillet - 1616, septembre, juillet 1616 - septembre 1616; MC/ET/X/30
  - Minutes. 1616, octobre - 1616, décembre, octobre 1616 - décembre 1616; MC/ET/X/31
  - Minutes. 1617, avril - 1617, juin, avril 1617 - juin 1617; MC/ET/X/32
  - Minutes. 1617, octobre - 1617, décembre, octobre 1617 - décembre 1617; MC/ET/X/33
  - Minutes. 1618, janvier - 1618, mars, janvier 1618 - mars 1618; MC/ET/X/34
  - Minutes. 1618, avril - 1618, juin, avril 1618 - juin 1618; MC/ET/X/35
  - Minutes. 1618, octobre - 1618, décembre, octobre 1618 - décembre 1618; MC/ET/X/36
    Le répertoire et les actes des mois de juillet, août et septembre 1618 manquent.
  - Minutes. 1619, janvier - 1619, mars, janvier 1619 - mars 1619; MC/ET/X/37
  - Minutes. 1619, avril - 1619, juin, avril 1619 - juin 1619; MC/ET/X/38
  - Minutes. 1619, juillet - 1619, septembre, juillet 1619 - septembre 1619; MC/ET/X/39
  - Minutes. 1619, octobre - 1619, décembre, octobre 1619 - décembre 1619; MC/ET/X/40
  - Minutes. 1620, janvier - 1620, mars, janvier 1620 - mars 1620; MC/ET/X/41
  - Minutes. 1620, avril - 1620, juin, avril 1620 - juin 1620; MC/ET/X/42
  - Minutes. 1620, juillet - 1620, septembre, juillet 1620 - septembre 1620; MC/ET/X/43
    Les mois d'octobre à décembre 1620 manquent.
  - Minutes. 1621, juillet - 1621, septembre, juillet 1621 - septembre 1621; MC/ET/X/44
    Les mois de janvier à juin 1621 manquent.
  - Minutes. 1621, octobre - 1621, décembre, octobre 1621 - décembre 1621; MC/ET/X/45
  - Minutes. 1622, avril - 1622, juin, avril 1622 - juin 1622; MC/ET/X/46
  - Minutes. 1622, juillet - 1622, septembre, juillet 1622 - septembre 1622; MC/ET/X/47
  - Minutes. 1622, octobre - 1622, décembre, octobre 1622 - décembre 1622; MC/ET/X/48
  - Minutes. 1623, janvier - 1623, mars, janvier 1623 - mars 1623; MC/ET/X/49
  - Minutes. 1623, avril - 1623, juin, avril 1623 - juin 1623; MC/ET/X/50
  - Minutes. 1623, juillet - 1623, septembre, juillet 1623 - septembre 1623; MC/ET/X/51
  - Minutes. 1623, octobre - 1623, décembre, octobre 1623 - décembre 1623; MC/ET/X/52
  - Minutes. 1624, avril - 1624, juin, avril 1624 - juin 1624; MC/ET/X/53; Document détérioré.
  - Minutes. 1624, juillet - 1624, septembre, juillet 1624 - septembre 1624; MC/ET/X/54
    Les mois d'octobre à décembre 1624 manquent.
  - Minutes. 1625, janvier - 1625, mars, janvier 1625 - mars 1625; MC/ET/X/55
  - Minutes. 1625, avril - 1625, 30 septembre, avril 1625 - 30 septembre 1625; MC/ET/X/56/A
    1625, avril à juin, 10 juillet et 30 septembre: en tête, table alphabétique par nom de client insérée avec le répertoire du trimestre juillet à septembre.
    ET/X/56
  - Minutes. 1625, juillet - 1625, septembre, juillet 1625 - septembre 1625; MC/ET/X/56/B
    ET/X/56 bis
  - Minutes. 1625, octobre - 1625, décembre, octobre 1625 - décembre 1625; MC/ET/X/57
  - Minutes. 1626, avril - 1626, juin, avril 1626 - juin 1626; MC/ET/X/58
    Les mois de janvier à mars 1626 manquent.
  - Minutes. 1626, juillet - 1626, septembre, juillet 1626 - septembre 1626; MC/ET/X/59
  - Minutes. 1626, octobre - 1626, décembre, octobre 1626 - décembre 1626; MC/ET/X/60
  - Minutes. 1627, juillet - 1627, septembre, juillet 1627 - septembre 1627; MC/ET/X/61
    Les mois de janvier à juin 1627 manquent.
  - Minutes. 1627, octobre - 1627, décembre, octobre 1627 - décembre 1627; MC/ET/X/62
  - Minutes. 1628, janvier - 1628, mars, janvier 1628 - mars 1628; MC/ET/X/63
  - Minutes. 1628, avril - 1628, juin, avril 1628 - juin 1628; MC/ET/X/64
  - Minutes. 1628, juillet - 1628, septembre, juillet 1628 - septembre 1628; MC/ET/X/65
  - Minutes. 1628, octobre - 1628, décembre, octobre 1628 - décembre 1628; MC/ET/X/66
  - Minutes. 1629, janvier - 1629, mars, janvier 1629 - mars 1629; MC/ET/X/67
  - Minutes. 1629, avril - 1629, juin, avril 1629 - juin 1629; MC/ET/X/68/A
    ET/X/68
  - Minutes. 1629, juillet - 1629, septembre, juillet 1629 - septembre 1629; MC/ET/X/68/B
    ET/X/68 bis
  - Minutes. 1629, octobre - 1629, décembre, octobre 1629 - décembre 1629; MC/ET/X/69
  - Minutes. 1631, janvier - 1631, mars, janvier 1631 - mars 1631; MC/ET/X/70
    Les mois d'avril, mai et juin 1631 manquent.
  - Minutes. 1631, juillet - 1631, septembre, juillet 1631 - septembre 1631; MC/ET/X/71
  - Minutes. 1631, octobre - 1631, décembre, octobre 1631 - décembre 1631; MC/ET/X/72
  - Minutes. 1632, janvier - 1632, mars, janvier 1632 - mars 1632; MC/ET/X/73
  - Minutes. 1632, avril - 1632, juin, avril 1632 - juin 1632; MC/ET/X/74
  - Minutes. 1634, janvier - 1634, mars, janvier 1634 - mars 1634; MC/ET/X/75
  - Minutes. 1634, octobre - 1634, décembre, octobre 1634 - décembre 1634; MC/ET/X/76
  - Minutes. 1635, janvier - 1635, mars, janvier 1635 - mars 1635; MC/ET/X/77
  - Minutes. 1635, avril - 1635, juin, avril 1635 - juin 1635; MC/ET/X/78
    Attention: acte(s) coté(s) en Réserve
  - Minutes. 1635, juillet - 1635, septembre, juillet 1635 - septembre 1635; MC/ET/X/79
  - Minutes. 1635, octobre - 1635, décembre, octobre 1635 - décembre 1635; MC/ET/X/80
  - Minutes. 1636, juillet - 1636, septembre, juillet 1636 - septembre 1636; MC/ET/X/81
    Les mois de août à décembre 1636, janvier à décembre 1637 et janvier à mars 1638 manquent.
  - Minutes. 1638, avril - 1638, juin, avril 1638 - juin 1638; MC/ET/X/82
  - Minutes. 1638, octobre - 1638, décembre, octobre 1638 - décembre 1638; MC/ET/X/83
    Le répertoire manque.
    Le notaire Michel Le Cat a signé en premier concuremment avec Pierre Huart.
    - § Contrat de mariage entre Nicolas Le Cat, logé chez Claude Des Vaulx, brodeur, fils de Jean Le Cat, laboureur à Vaux, paroisse de Berneville, près Beauvais, et de Louise Legrand, et Anne Des Vaulx, fille de Claude des Vaulx, maître brodeur, et de Marie Prudhomme,,demeurant rue Saint-Denis, à l'enseigne de la Haye verte, paroisse Saint-Sauveur. [Parmi les signatures des témoins figure celle de Jacques de Lavady peintre, ami commun des parties.], 30 octobre 1638; MC/ET/X/83
      Parmi les signatures des témoins figure celle de Jacques de Lavady peintre, ami commun des parties.
      Précisions sur les lieux: Berneville (Oise)--Vaux (?)
      Origine de l'information:
      Documents du Minutier central concernant les peintres, sculpteurs et graveurs au XVIIe siècle (1600-1650) [études I à X, 1955 actes], par Marie-Antoinette Fleury, tome I, Paris, S.E.V.P.E.N, 1969, p. 382 (instrument de recherche imprimé dématérialisé, certaines notices sont plus détaillées dans la version intégrale accessible en ligne par la rubrique 'Autres instruments de recherche', voir contexte dans le Plan d’orientation général - Notaires de Paris, guides thématiques du Minutier).
      Date de révision: 2010
      Date de création de la notice: 2007
      Documents du Minutier central concernant les peintres, sculpteurs et graveurs au XVIIe siècle (1600-1650), par Marie-Antoinette Fleury, tome I, Paris, S.E.V.P.E.N, 1969, LXXXIV-974 p.
      contrat de mariage; Beauvais (Oise); Haie Verte (enseigne de la); Saint-Denis (rue); Saint-Sauveur (paroisse); Des Vaulx, Anne; Des Vaulx, Claude; Lavady, Jacques de; Le Cat, Jean; Le Cat, Nicolas; Legrand, Louise; Prudhomme, Marie; Vaulx, Claude des; brodeur; brodeur; agriculteur; peintre
    - § Contrat de mariage entre Philippe Monnoyer, marchand boulanger, demeurant au faubourg Saint-Laurent, et Marie Coiffet, fille majeure, demeurant à La Chapelle-Saint-Denis. [Parmi les signatures des témoins figure celle de Mathieu Follain, maître peintre, beau.frère de la future épouse à cause de Madeleine Coiffet, sa femme.], 18 novembre 1638; MC/ET/X/83
      Parmi les signatures des témoins figure celle de Mathieu Follain, maître peintre, beau.frère de la future épouse à cause de Madeleine Coiffet, sa femme.
      Documents du Minutier central concernant les peintres, sculpteurs et graveurs au XVIIe siècle (1600-1650) [études I à X, 1955 actes], par Marie-Antoinette Fleury, tome I, Paris, S.E.V.P.E.N, 1969, p. 236 (instrument de recherche imprimé dématérialisé, certaines notices sont plus détaillées dans la version intégrale accessible en ligne par la rubrique 'Autres instruments de recherche', voir contexte dans le Plan d’orientation général - Notaires de Paris, guides thématiques du Minutier).
      contrat de mariage; La Chapelle (ancienne commune); Coiffet, Madeleine; Coiffet, Marie; Follain, Mathieu; Monnoyer, Philippe; boulanger; peintre
    - § Obligation envers Robert POCQUELIN., 27 novembre 1638; MC/ET/X/83
      Fichier dit 'général' XVIIe-XVIIIe siècles, par le personnel du Minutier, 1954-1999 ( fichier papier entièrement dématérialisé; voir contexte dans le Plan d’orientation général - Notaires de Paris, guides thématiques du Minutier).
      Date de révision: 2011-2012
      Date de création de la notice: 2010
      obligation; Pocquelin, Robert
    - COTTE (Frémin de) § Expertise, 27 novembre 1638; MC/ET/X/83
      Cotte, Frémin de
    - § Quittance par Pierre Poiret, maçon, demeurant à Louvres-en-Parisis en son nom et au nom de Toussainte Duchastel, sa femme, par Nicolas Duchastel, maître peintre, demeurant rue Saint-Denis, paroisse Saint-Leu-Saint-Gilles, en son nom et au nom de Jeanne Nallet, sa femme, comme ayant acquit les droits d'Étienne Duchastel, son frère, à Marie Bercière, veuve de Jean Le Ringe, manouvrier à Louvres, d'une somme de 300 livres dont 100 livres du fait de Pierre Poiret et 200 livres du fait de Nicolas Duchastel pour le rachat de 18 livres de rente. [En marge: Du même jour. Ratification par Jeanne Nallet.], 4 décembre 1638; MC/ET/X/83
      En marge:
      Du même jour. - Ratification par Jeanne Nallet.
      Documents du Minutier central concernant les peintres, sculpteurs et graveurs au XVIIe siècle (1600-1650) [études I à X, 1955 actes], par Marie-Antoinette Fleury, tome I, Paris, S.E.V.P.E.N, 1969, p. 208 (instrument de recherche imprimé dématérialisé, certaines notices sont plus détaillées dans la version intégrale accessible en ligne par la rubrique 'Autres instruments de recherche', voir contexte dans le Plan d’orientation général - Notaires de Paris, guides thématiques du Minutier).
      quittance; ratification; Louvres (Val-d'Oise); Saint-Denis (rue); Saint-Leu-Saint-Gilles (paroisse); Bercière, Marie; Duchastel, Etienne; Duchastel, Nicolas; Duchastel, Toussainte; Le Ringe (veuve); Le Ringe, Jean; Nallet, Jeanne; Poiret, Pierre; journalier; maçon; peintre
  - Minutes. 1639, janvier - 1639, juin, janvier 1639 - juin 1639; MC/ET/X/84; registre
    - Contrat de mariage entre François Collas, maître passementier boutonnier, demeurant rue Saint-Denis, paroisse Saint-Sauveur, fils de Pierre Collas, marchand fripier, et de Marie Fleury, et Catherine Lemaistre, demeurant même rue, fille majeure des défunts Thomas Lemaistre, archer de la connétablie et maréchaussée de France, et Marie Josse., 16 janvier 1639; MC/ET/X/84
      Parmi les signatures des témoins figure celle de Jean Milleriau, cousin germain de la future, à cause d' Anne Beauvais, sa femme.
      Documents du Minutier central concernant les peintres, sculpteurs et graveurs au XVIIe siècle (1600-1650) [études I à X, 1955 actes], par Marie-Antoinette Fleury, tome I, Paris, S.E.V.P.E.N, 1969, p. 495 (instrument de recherche imprimé dématérialisé, certaines notices sont plus détaillées dans la version intégrale accessible en ligne par la rubrique 'Autres instruments de recherche', voir contexte dans le Plan d’orientation général - Notaires de Paris, guides thématiques du Minutier).
      contrat de mariage; Saint-Denis (rue); Saint-Sauveur (paroisse); Beauvais, Anne; Collas, François; Collas, Pierre; Fleury, Marie; Josse, Marie; Lemaistre, Catherine; Lemaistre, Thomas; Milleriau, Jean; militaire du rang; tabletier; brocanteur; passementier
    - Donation par Pierre Huart I, notaire au Châtelet, demeurant rue Saint-Denis, à Jacques Hamelin, contrôleur général des ponts et chaussées de France, à cause de Marie Huart, sa femme, et à Pierre Huart (le jeune), notaire au Châtelet, de 108 l. 7 s. 4 d. de rente à lui appartenant., 17 mars 1639; MC/ET/X/84
      Notaires des XVIe-XVIIIe siècles (4153 actes), par Claire Béchu, Catherine Grodecki, Marie-Antoinette Fleury, Madeleine Jurgens, Marie-Françoise Limon-Bonnet, Pierre-Yves Louis, Xenia Pamfilova, Isabelle Pebay, v. 1950, 1986-1994 (fichier papier entièrement dématérialisé; voir contexte dans le Plan d’orientation général - Notaires de Paris, guides thématiques du Minutier).
      Date de création de la notice: 2005
      donation; Saint-Denis (rue); Hamelin, Jacques; Huart, Marie; Huart, Pierre I; Huart, Pierre II; contrôleur (Ancien Régime); notaire
    - Bail pour trois ans, par Bertin Du Trou, maître lapidaire, demeurant rue au Maire, à Jean Torel, compagnon peintre, demeurant sous les piliers de la Halle, d'une maison rue des Filles-Dieu, à l'enseigne du 'Monnoyeur' moyennant un loyer annuel de 120 livres., 17 mars 1639; MC/ET/X/84
      Documents du Minutier central concernant les peintres, sculpteurs et graveurs au XVIIe siècle (1600-1650) [études I à X, 1955 actes], par Marie-Antoinette Fleury, tome I, Paris, S.E.V.P.E.N, 1969, p. 680 (instrument de recherche imprimé dématérialisé, certaines notices sont plus détaillées dans la version intégrale accessible en ligne par la rubrique 'Autres instruments de recherche', voir contexte dans le Plan d’orientation général - Notaires de Paris, guides thématiques du Minutier).
      bail; Filles-Dieu (rue des); Halles (piliers des); Maire (rue au); Monnayeur (enseigne du); Du Trou, Bertin; Torel, Jean; orfèvre; peintre
    - Contrat de mariage entre Henri Dumuret, maître chandelier en suif, demeurant rue Montorgueil, fils des défunts Marin Dumuret, maître chandelier en suif, et Marie de Cornoailles, et Jeanne Lesueur, demeurant rue de la Truanderie, fille de Cathelin Lesueur, maître tourneur en bois et de feue Antoinette Thouroude., 8 mai 1639 - 21 mai 1639; MC/ET/X/84
      Régime: communauté..
      Dot: 1.100 livres en denier et 100 livres de meubles..
      Douaire: 500 livres..
      Parmi les signatures des témoins figurent celle de Denise Crétien, deuxième femme de Cathelin Lesueur, d'Eustache et Spire Lesueur, peintres, frères de la future épouse, de Jean Collin, maître menuisier, son beau-frère à cause de Barbe Lesueur..
      En marge:.
      - 1639, 21 mai. - Quittance de la dot par les fiancés.
      Documents du Minutier central concernant les peintres, sculpteurs et graveurs au XVIIe siècle (1600-1650) [études I à X, 1955 actes], par Marie-Antoinette Fleury, tome I, Paris, S.E.V.P.E.N, 1969, p. 436 (instrument de recherche imprimé dématérialisé, certaines notices sont plus détaillées dans la version intégrale accessible en ligne par la rubrique 'Autres instruments de recherche', voir contexte dans le Plan d’orientation général - Notaires de Paris, guides thématiques du Minutier).
      contrat de mariage; quittance; Grande-Truanderie (rue de la); Montorgueil (rue); Collin, Jean; Cornoailles, Marie de; Crétien, Denise; Dumuret, Henri; Dumuret, Marin; Lesueur, Barbe; Lesueur, Cathelin; Lesueur, Eustache; Lesueur, Jeanne; Lesueur, Spire; Thouroude, Antoinette; cirier; menuisier; peintre; tourneur
    - Inventaire après décès de Guillaume Duhamel, marchand mercier joaillier, demeurant rue Saint-Denis, paroisse Saint-Eustache, à l'enseigne des Singes verts., 30 mai 1639; MC/ET/X/84
      Extrait du contenu:
      Dans l'inventaire des marchandises figurent: fol. 9 v°): '... dix grosses de demis flutes façon Dazet, et trente-huict douzaines de flajolletz et petitz siffletz, prisé le tout ensemble... 12 l.
      Documents du Minutier central concernant l'histoire de la musique (1600-1650), par Madeleine Jurgens, tome I [études I à X, 1763 actes], Paris, Archives nationales, 1967, p. 846 (instrument de recherche imprimé dématérialisé, certaines notices sont plus détaillées dans la version intégrale accessible en ligne par la rubrique 'Autres instruments de recherche', voir contexte dans le Plan d’orientation général - Notaires de Paris, guides thématiques du Minutier).
      Date de révision: 2011
      Date de création de la notice: 2009
      Documents du Minutier central concernant l'histoire de la musique (1600-1650), par Madeleine Jurgens, tome I, Paris, Archives nationales, 1967, XVI-1054 p.
      Duhamel, Guillaume
    - Contrat de mariage entre Richard Legendre, peintre, demeurant au cloître Saint-Nicolas-du-Louvre, fils des défunts Richard Legendre, marchand de chevaux au faubourg de Rouen, et Laurence Lefebvre, et Anne Le Camus, demeurant rue des Écrivains, fille des défunts Philbert Le Camus, tailleur à l'Isle-Adam et Louise Boucher., 31 mai 1639; MC/ET/X/84
      Dot: 150 livres..
      Douaire: 200 livres..
      - Mémoire des meubles et hardes que la dite Le Camus apporte en mariage, le tout prisé à la somme de 150 livres.
      Documents du Minutier central concernant les peintres, sculpteurs et graveurs au XVIIe siècle (1600-1650) [études I à X, 1955 actes], par Marie-Antoinette Fleury, tome I, Paris, S.E.V.P.E.N, 1969, p. 404 (instrument de recherche imprimé dématérialisé, certaines notices sont plus détaillées dans la version intégrale accessible en ligne par la rubrique 'Autres instruments de recherche', voir contexte dans le Plan d’orientation général - Notaires de Paris, guides thématiques du Minutier).
      contrat de mariage; L'Isle-Adam (Val-d'Oise); Ecrivains (rue des); Boucher, Louise; Le Camus, Anne; Le Camus, Philbert; Lefebvre, Laurence; Legendre, Richard (fils); Legendre, Richard (père); commerçant; peintre; tailleur d'habits
  - Minutes. 1639, juillet - 1639, décembre, juillet 1639 - décembre 1639; MC/ET/X/85
    - Transport par Martin Tabouret, ancien notaire au Châtelet, secrétaire du roi, demeurant rue de la Verrerie, ayant acquis les droits de Jeanne Lorange, veuve de feu Martin Haguenier II, notaire au Châtelet, demeurant rue Saint-Denis, à Nicolas Beauregard, marchand boulanger, demeurant au faubourg Saint-Martin, d'1/4 par indivis d'une maison., 14 juillet 1639; MC/ET/X/85
      cession; Saint-Denis (rue); Saint-Martin (faubourg); Verrerie (rue de la); Beauregard, Nicolas; Haguenier, Martin II; Lorange, Jeanne; Tabouret, Martin; boulanger; notaire; secrétaire du roi (Ancien Régime)
    - Accord entre Pierre Delaleu, maître tireur d'or et d'argent, demeurant rue Saint-Denis, paroisse Saint-Sauveur, et Edmé Amand, maître joueur d'instruments, mettant fin à un procès qui les opposait au Châtelet. Delaleu reconnaît que les injures qu'il avait proférées le jour de la Sainte-Anne contre Amand avaient été dites 'par collere et de sang chauld' et remboursement des frais de procédure., 31 juillet 1639; MC/ET/X/85
      Documents du Minutier central concernant l'histoire de la musique (1600-1650), par Madeleine Jurgens, tome I [études I à X, 1763 actes], Paris, Archives nationales, 1967, p. 477 (instrument de recherche imprimé dématérialisé, certaines notices sont plus détaillées dans la version intégrale accessible en ligne par la rubrique 'Autres instruments de recherche', voir contexte dans le Plan d’orientation général - Notaires de Paris, guides thématiques du Minutier).
      Delaleu, Pierre
    - Transport à Michel Le Cat, notaire au Châtelet., 5 septembre 1639; MC/ET/X/85